【裁判字號】    90,訴,717
【裁判日期】    901226
【裁判案由】    毒品危害防制條例
【裁判全文】
臺灣基隆地方法院刑事判決                            九十年度訴字第七一七號
    公  訴  人  臺灣基隆地方法院檢察署檢察官
    被      告  甲○○
右列被告因違反毒品危害防制條例案件，經檢察官提起公訴（九十年度毒偵字第一五
九四號），本院判決如左：
    主  文
甲○○施用第一級毒品，累犯，處有期徒刑捌月。
    事  實
一、甲○○前因收受贓物罪，經本院以八十八年度基簡字第六四號判處有期徒刑三月
    確定，並於八十八年六月二十九日易科罰金執行完畢。甲○○又分別因施用第二
    級毒品安非他命案件，先後二次經觀察、勒戒後，均認無繼續施用毒品之傾向，
    由本院及台灣基隆地方法院檢察署檢察官各於八十七年九月二十二日、八十七年
    十二月二十九日，以八十七年度易字第三七八號、八十七年度偵字第五三四五號
    為免刑判決及不起訴處分確定。甲○○復於八十九年二月十日，在台北縣萬里鄉
    ○○路五之一號住處施用第二級毒品安非他命，經台灣基隆地方法院檢察署檢察
    官以八十九年度毒偵字第六一○號聲請簡易判決處刑，本院以八十九年度基簡字
    第三○四號判處有期徒刑五月，並於八十九年九月二十八日確定（現在監服刑中
    ）。詎甲○○猶於九十年七月二十七日十九時採尿前之一日內，在不詳地點施用
    第一級毒品海洛因。嗣台北縣警察局金山分局員警於九十年七月二十七日十九時
    許通知甲○○至分局採驗尿液時查獲。
二、案經台北縣警察局金山分局報告台灣基隆地方法院檢察署檢察官偵查起訴。
    理  由
一、訊據被告甲○○矢口否認採尿之前有施用第一級毒品之犯行，辯稱九十年七月二
    十七日渠友人呂國良到渠住處，呂國良將毒品海洛因摻到香菸中吸，渠在旁邊，
    渠沒有吸，可能係吸入「二手煙」，驗尿才會有嗎啡陽性反應等語。惟查，被告
    於九十年七月二十七日十九時，在台北縣警察局金山分局經員警採集渠尿液送驗
    結果，呈施用毒品海洛因代謝後之嗎啡陽性反應，有台灣檢驗科技股份有限公司
    編號ＣＺ00000000000號濫用藥物尿液檢驗報告一份在卷可稽。按「
    ..若非長時間與吸毒者直接相向，且存心大量吸入吸毒者所呼出之煙氣，以二手
    煙中可能存在之低劑量甲基安非他命或煙毒，應不致在尿液中檢驗出甲基安非他
    命或煙毒反應」、「一般人注射海洛因後經體內吸收代謝約三十分鐘後，以嗎啡
    型態為主開始排入尿中，且以最初六至十二小時排泄量最多。若以日計，約有百
    分之八十之毒品代謝物（嗎啡）可在注射後二十四小時內陸續由尿中排出體外，
    剩餘量則可能在數日內分別排出體外。」，此等事實，有卷附法務部調查局八十
    二年五月十九日（壹）發技（一）字第六八二號及九十年四月十二日（九十）陸
    （一）字第九０一三三三三五號函附卷可稽。被告於九十年七月二十七日十九時
    為警所採之尿液，係經由台灣檢驗科技股份有限公司濫用藥物實驗室以ＥＩＡ酵
    素免疫分析法為初步檢驗，再以ＧＣ／ＭＳ氣相層析質譜儀為確認檢驗，確呈嗎
    啡陽性反應，而以氣相層析質譜儀作藥物及其代謝產物之定性及定量分析，幾乎
    不會有偽陽性反應產生，此為毒品檢驗學之常規，更何況被告尿液中嗎啡含量達
    二九七七ｎｇ／ｍｌ，遠逾公告值，豈會是因吸到「二手煙」造成。被告空言否
    認施用第一級毒品海洛因，無可採信。被告之尿液經檢驗出有嗎啡陽性反應，已
    足認定被告於接受員警採尿前一日內確有施用毒品海洛因之犯行。被告前曾二度
    因施用第二級毒品案件，經本院裁定送勒戒處所觀察、勒戒後，因均認無繼續施
    用毒品之傾向，先後經本院及台灣基隆地方法院檢察署檢察官為免刑判決與不起
    訴處分確定，亦有台灣基隆地方法院檢察署檢察官不起訴處分書、本院免刑判決
    書各一份及台灣基隆地方法院檢察署刑案資料查註紀錄表在卷可稽，被告此次施
    用毒品行為，已屬三犯，罪證明確，自應依法論科。
二、查海洛因為公告管制之第一級毒品，被告於右揭時、地施用毒品海洛因，核其所
    為，係犯毒品危害防制條例第十條第一項施用第一級毒品罪。其持有毒品之低度
    行為為施用之高度行為所吸收，不另論罪。被告有事實欄所載之科刑執行情形，
    有台灣基隆地方法院檢察署刑案資料查註紀錄表及台灣高等法院被告全國前案紀
    錄表在卷可稽，其於受有期徒刑之執行完畢後，五年內再犯有期徒刑以上之本罪
    ，為累犯，應依刑法第四十七條規定加重其刑。爰審酌被告多次施用毒品，無決
    心加以戒除，此雖屬個人自殘行為，然考量被告長期施用毒品，缺乏法治觀念，
    顯見被告自制能力甚差，易受外界影響，亟需較長時間與原有生活環境隔離，方
    足以斷絕施用毒品之傾向，併其犯後否認犯罪，態度不佳等一切情狀，量處如主
    文所示之刑，以示儆懲。
據上論斷，應依刑事訴訟法第二百九十九條第一項前段，毒品危害防制條例第十條第
一項，刑法第十一條前段、第四十七條，判決如主文。
本案經檢察官林明志到庭執行職務。
中      華      民      國      九十      年    十二    月   二十六     日
                                      台灣基隆地方法院刑事第三庭
                                              法  官  王 福 康
右正本證明與原本無異。
對於本件判決如有不服，應於收受送達後十日內，向本院提出上訴書狀，上訴於臺灣
高等法院，並按他造當事人之人數附具繕本。
                                              書記官  方 淑 真
中      華      民      國      九十      年    十二    月   二十七     日
附錄論罪法條
毒品危害防制條例第十條第一項：
施用第一級毒品者，處六月以上五年以下有期徒刑。


司法院資訊處製作；財團法人民間司法改革基金會備份。
